# 征税范围问题

提问人：qd6zf 时间：2013-05-26 14:46:52
判断：同一笔业务不会同时征收两种流转税。
上面的结论是否正确，如果是一种税制原则的话，那么对有些商品既征增值税又征消费税怎么解释？
请不吝赐教

回答人：chenyiwei
增值税和营业税是平行关系，同一业务只能征收两者中的其中一种。消费税则是在增值税普遍征收（中性）的基础上基于对某些特殊项目的调节需要而设置的具有明确指向性的补充调节税种，两者功能不同。